---
title: "Learning Week3"
author: "211294029 李梦麟"
date: "2023-03-07"
output:
  word_document: default
---

```{r setup, include=FALSE}
knitr::opts_chunk$set(echo = TRUE)
```

## 问题一 Rivers数据集

1.  打印（print）这个数据集；

```{r}
print(rivers)
```

2.  计算这一数据集的元素个数、平均数、中位数、标准差、方差、最大值、最小值等描述性统计特征。要求使用两种方法计算，一种为R语言自带的内置基本函数，另一种要求使用外部包提供的描述性统计函数。打印所有的计算结果；

```{r}
length(rivers)
mean(rivers)
median(rivers)
sd(rivers)
var(rivers)
min(rivers)
max(rivers)
library(psych)
psych::describe(rivers)
```

3.  将2中的基本函数的计算结果构建成一个名为rivers.Des.1的向量中，打印该向量；

```{r}
rivers.Des.1 <- c(mean(rivers),median(rivers),sd(rivers),var(rivers),max(rivers),min(rivers))
print(rivers.Des.1)
```

4.  将2中的由外部包提供的描述性统计函数的计算结果构建成一个名为rivers.Des.2的数据框（dataframe）中，要求该数据框有两个变量：feature_name（统计指标名称）和value（统计值）。打印该数据框。

```{r}
des <- describe((rivers))
feature_name <- names(des)
value <- c(des$vars,des$n,des$mean,des$sd,des$median,des$trimmed,des$mad,des$min,des$max,des$range,des$skew,des$kurtosis,des$se)
rivers.Des.2 <- data.frame(feature_name,value)
print(rivers.Des.2)
```

## 问题二 women
1.	计算该数据集的行数与列数；
```{r women}
print(nrow(women))
print(ncol(women))
```
2.	打印该数据集的前6个观测，和最后6个观测；
```{r}
print(head(women))
print(tail(women))
```
3.	计算height列的均值和方差
```{r}
mean(women$height)
var(women$height)
```
4.	请选择height列的值大于60的行，形成一个新的数据集，名称为women.Height60；
```{r}
women.Height60 <- subset(women,height >60)
print(women.Height60)
```
5.	将women数据集转化为一个列表类型的名叫women.list数据，要求列表中包含两个元素，分别是height和weight，打印该列表；
```{r}
women.list <- list(women$height,women$weight)
print(women.list)
```
6.	将women数据集转化为一个矩阵类型的名叫women.matrix数据，打印该矩阵和该矩阵的转置矩阵；
```{r}
women.matrix <- as.matrix(women)
print(women.matrix)
print(t(women.matrix))
```
7.	请使用R自带的cor这一函数，计算women这一数据集height和weight列的相关系数；
```{r}
cor(women$height,women$weight)
```
8.	cor这一函数中的一个参数为method，它的取值包括，person，kendall，spearman。请简略写下他们之间的区别（不超过100个字）。

   person是指皮尔逊相关系数用于度量两个变量之间的相关程度，其值介于-1与1之间
   
   Kendall用于有序分类变量属于等级相关系数。排序一致，则为1，排序完全相反则为-1
   
   Spearman 为秩相关系数，无参数的等级相关系数，亦即其值与两个相关变量的具体值无关，而仅仅与其值之间的大小关系有关。